【裁判字號】    95,抗,826
【裁判日期】    950731
【裁判案由】    假扣押
【裁判全文】
臺灣高等法院民事裁定                   95年度抗字第826號
抗  告  人   乙○○
代  理  人   謝世瑩律師
上列抗告人因與相對人甲○○間假扣押等事件，對於中華民國95
年5月29日臺灣板橋地方法院95年度裁全字第5879號裁定提起抗
告，本院裁定如下：
      主    文
原裁定廢棄，發回臺灣板橋地方法院。
      理    由
一、原裁定意旨略以：本件債權人假扣押之聲請，雖經其提出不
    動產買賣契約書、鑑定報告書影本各乙份，惟此僅能釋明其
    與相對人間有不動產買賣契約關係存在。至於是否有因有日
    後不能強制執行或甚難執行之虞，則未據此提出任何證據如
    催告通知、脫產資料、行蹤不明等，釋明確有准予假扣押之
    必要。是聲請人之釋明尚有不足，此不足部分又無法以擔保
    金補足之，故其假扣押之聲請於法不合，應予駁回等情。
二、按請求及假扣押之原因應釋明之，民事訴訟法第526條第1項
    規定甚明。如債權人就聲請假處分之原因其釋明有所不足，
    依強制執行法第30條之1準用民事訴訟法第121條第1項規定
    ，審判長應定期間命債權人補正，而不得逕以裁定駁回債權
    人之聲請。經查，本件原法院裁定駁回抗告人之聲請，無非
    以抗告人未提出釋明確有保全強制執行必要之證明文件為理
    由，惟揆諸前開說明意旨，本件聲請書狀之證明文件縱有不
    足，此亦為原法院應審酌抗告人得否提出相關證明並改命合
    理補正期間之事項，原法院未命抗告人補正有保全強制執行
    必要之情形，遽以無證據顯示其確有假扣押之必要，駁回抗
    告人之聲請，尚嫌速斷。本件抗告意旨略以：抗告人前於民
    國（下同）94年10月7日與債務人簽訂房屋買賣契約，並於
    11 月30日全數繳清價金共新台幣（下同）10,100,000元，
    債務人亦於同日交付房屋予抗告人。詎交屋後兩個月即發生
    嚴重漏水情形，經臺灣省建築師公會台北縣辦事處鑑定結果
    係屬海砂屋，其瑕疵情形顯足以嚴重減少使用、交易之價值
    。抗告人乃於95年5月29日，以債務人之戶籍地即台北縣五
    股鄉○○路○段7巷15弄17號14樓寄發存證信函乙紙（見本院
    卷抗證(一)），通知債務人解除前開房屋買賣契約，並請債務
    人於函到一個月內返還買賣價金，惟迄今該存證信函回執仍
    未遞還抗告人，諒債務人已知悉抗告人解除契約而拒絕收受
    該存證信函，或債務人業已逃匿而行蹤成謎。前開情事足使
    抗告人之債權日後有不能執行或甚難執行之虞，是本件抗告
    人確有保全強制執行之必要，求為廢棄原裁定等語，並提出
    相對人之戶籍謄本、存證信函為證 (見本院卷附抗告狀第3
    頁)，原法院疏未詳查，遽駁回抗告人之聲請，尚有未洽，
    自應由本院將原裁定廢棄，並發回原法院更為適當合法之處
    理。
四、據上論結，本件抗告為有理由，爰裁定如主文。
中    華    民    國    95    年    7  月    31       日
            民事第十四庭  審判長法  官  許正順
                                法  官  張  蘭
                                法  官  魏麗娟
右正本係照原本作成。
本裁定除以適用法規顯有錯誤為理由，並經本院許可外，不得再
抗告。如提起再抗告，應於收受後10日內委任律師為訴訟代理人
向本院提出再抗告狀。並繳納再抗告費新台幣1,000元。
中    華    民    國    95    年    8    月     1     日
                                 書記官  曾瓊安


司法院資訊處製作；財團法人民間司法改革基金會備份。
